臺灣高等法院高雄分院刑事判決　　　　　　　　　　九十一年度上訴字第七六一號
　　上　訴　人
　　即　被　告　甲○○
　　選任辯護人　劉啟輝
右上訴人因違反毒品危害防制條例案件，不服臺灣高雄地方法院九十年度訴字第一五
五二號中華民國九十一年二月十五日第一審判決（起訴案號：臺灣高雄地方法院檢察
署九十年度偵字第九一二七號），提起上訴，本院判決如左：
      主  文
上訴駁回。
      事  實
一甲○○前曾於八十五年間因肅清煙毒條例案件，經法院判處有期徒刑二年二月十九
  日確定，甫於九十年二月二十日執行完畢，猶不知悔改，竟意圖販賣第二級毒品甲
  基安非他命謀取暴利，於九十年四月二十日，在高雄市○鎮區○○路旁某加油站，
  以新臺幣四萬六千元，向年約四十餘歲綽號「阿福」購買第二級毒品甲基安非他命
  ，並將上開毒品甲基安非他命藏置於高雄市苓雅區○○○路四八三號六樓之四住所
  房間之牆壁吊飾內，欲俟機出售與不特定人。嗣經臺南縣警察局少年警察隊據報於
  九十年五月十日中午十二時許，聲請搜索甲○○上開住所，而扣得其所有之甲基安
  非他命二大包、六小包（驗前淨重九四．一七公克，驗後淨重九三．九二公克）及
  電子秤一只、空夾鏈袋一包。
二案經臺南縣政府警察局移送臺灣高雄地方法院檢察署檢察官偵查起訴。
      理  由
一訊據被告甲○○固坦承於右揭時地，為警查獲第二級毒品甲基安非他命二大包、六
  小包、電子秤及空夾鏈袋等情，惟矢口否認係為販賣而持有，辯稱：扣案之甲基安
  非他命係買來給自己、妻陳惠琪及兒子施用，空夾鏈袋是以前留下之購物袋，電子
  秤係以前向他人買海洛因時發現數量不足，用來確定購買之數量，均不是為販賣毒
  品之用云云。
二經查：
(一)被告甲○○住所房間為警持搜索票扣得之白色晶體，經鑑驗確為第二級毒品甲基安
  非他命，且驗前淨重高達為九十四．一七公克，驗後淨重為九三．九二公克一節，
  此有內政部警政署刑事警察局九十年六月五日刑鑑字第六九五四九號鑑驗通知書一
  紙在卷可憑（見原審卷第五十八頁）。此外，尚於該處查獲可秤微量物品之電子秤
  一只，及其內有大小不一之空夾鏈袋數十只之夾鏈袋一包一節，亦有搜索扣押證明
  筆錄、現場照片十四幀附於警卷足稽。而該等數量之安非他命顯已超過一般正常施
  用量，蓋甲基安非他命之每日正常使用劑量為二‧五毫克至二十五毫克之間，久用
  成癮而對藥物產生耐藥性者，可增至十倍以上（即二十五毫克至二百五十毫克之間
  ），且單日最低致死量為一公克，久用成癮者對該藥物產生耐藥性，其程度因個人
  體質、使用頻率與接觸時之長短而異，可使其致死量增至數倍或十倍以上（參見行
  政院衛生署管制藥品管理局八十九年二月九日管檢字第八二七五三號函、二月二十
  二日管檢字第八三二五０號函及九十年三月八日管檢字第九二三五三號函，本院卷
  第九十五頁至第九十九頁），若依此劑量標準計算，本件查獲之安非他命，可供一
  人至少施用三百七十七日左右（計算式：94.17g/0.25g=377），已遠超過一般毒品
  施用者所持有之數量（非致死之劑量）。再佐以同時查扣之上開電子秤及大小不一
  之空夾鏈袋數十只，均係可供分裝微量安非他命販賣之用，並非已成癮之被告與其
  妻小單純施用安非他命所須之物品。是以，被告甲○○顯係為販賣第二級毒品，而
  購入鉅量之安非他命無訛。
(二)被告於原審法院審理時自承，被逮捕前就未再開堆土機，後來入獄執行殘刑，其妻
  在通緝中，沒有工作，房子貸款繳不出來被拍賣云云，且被告、證人即被告之岳母
  葉美麗、配偶陳惠琪，就被告擔任何公司堆土機司機、收入如何，均無法回答，及
  購買毒品款項究係被告或陳惠琪支出，亦互有矛盾不一致之情形，此有渠等筆錄在
  卷為憑（見原審卷第十八頁反面至第二十頁、第四十八頁至第四十九頁、第七十一
  頁、第七十五頁）。亦即被告及其配偶陳惠琪實無資力，可一次購買大量之毒品供
  自己施用。況且被告對扣案物品之用途，先後辯解不一，其先辯稱：扣案之安非他
  命係買來給妻陳惠琪施用，避免妻常離家，電子秤係為控制其施用數量，夾鏈袋係
  分裝一天一包云云，嗣辯稱：妻因案被通緝，不便出門購買毒品，始代其買回，她
  如要吸食就可拿，她皮包內、香煙之毒品是她自己藏放云云（見偵查卷第二三頁反
  面）；又辯稱：量大購買較便宜，伊與妻天天一起吸用，約可用一週左右，秤是買
  毒品時所送，給伊秤重用來自己吸食云云（偵卷第三十頁反面）；我夫妻、子、媳
  均有施用毒品，買秤係為避免吃虧云云（見原審卷第四十九頁）。且依現場照片所
  示，被告係將扣案安非他命二大包、六小包分別藏置於住處房內之牆壁吊飾內，隨
  手可以取得，乃無從控制其配偶之施用量。況其配偶陳惠琪經警查獲時，尚自其皮
  包內扣得安非他命四小包（毛重十一‧六公克），扣得藏置香煙內海洛因一小包（
  毛重０‧八八公克）等情，亦有搜索扣押筆錄附於警卷足憑，並據陳惠琪於警訊中
  供述明確（見警卷陳惠琪筆錄），足認被告所持有之前開安非他命、電子秤、夾鏈
  袋，並非如其所供陳之控制其妻施用量，或自己施用之用途甚明。
(三)再者被告與證人葉美麗雖陳稱：被告係遭陳惠琪之屏東友人挾怨報復，始密報被告
  販賣毒品云云，惟訊之證人陳惠琪則否認有此事（見原審卷第七十五頁）。衡以證
  人陳惠琪與被告係夫妻關係，與證人葉美麗係母女關係，證人陳惠琪於原審法院審
  理時猶言多迴護被告，果被告有遭人挾怨報復之事，當無不知之理，足認被告前開
  所辯，無足採取。況且代號０五０四、０五０五之證人僅結證稱，曾在被告住處，
  見被告持有大量之安非他命在分裝，及曾見有人要找被告買毒品等語（見原審卷第
  一０二頁至第一０四頁），警方亦僅因而聲請搜索票至被告住處查獲第二級毒品、
  電子秤及空夾鏈袋，惟未查獲被告交易毒品情事，亦有臺南縣警察局南縣警少字第
  二四０七七號搜索票聲請書及所附資料（見九十年度聲字第二二九六號其他卷宗）
  、九十年五月十日南縣警少字第二四０七九號刑事案件移送書（見偵查卷第二頁）
  在卷足佐。是以，選任辯護人質疑代號０五０四、０五０五二證人檢舉之目的、警
  方開始偵查之原因，並請求詰問該二證人云云，因渠等所證述者僅令警方查獲扣案
  物品，且該等證物又為被告自承為其所持有，乃無再次訊問該二證人之必要。
(四)綜上所述，被告購買遠超過一般施用毒品者所需數量之安非他命，及持有供販賣安
  非他命用之電子秤一只、空白夾鏈袋一包，顯然其意圖販賣而販入該大量安非他命
  ，並俟機出售圖利，以供其生活及施用毒品之需。被告所辯各節顯為卸責之詞，均
  不足採信。本件事證已臻明確，被告犯行洵堪認定。
三查安非他命係毒品危害防制條例第二條第二項第二款所稱之第二級毒品。核被告甲
  ○○所為，係犯毒品危害防制條例第四條第二項之販賣第二級毒品罪。又毒品危害
  防制條例第四條所規定之販賣毒品罪，實務上認為所謂之「販賣」，不以販入之後
  ，復行賣出為要件，祇須以營利為目的，購入或賣出有一於此，其販賣罪行即屬成
  立（且屬既遂），有最高法院六十八年台上字第六０六號判例、七十三年台上字第
  四一五號、八十年台上字第四九九二號、九十年度台上字第二０四六號等判決可資
  參考，與同法第五條所規定之意圖販賣而持有毒品罪，係限於原先持有毒品之原因
  並非以販賣營利為目的而販入持有（例如原擬購入供自己或贈送親友使用），或係
  因其他原因而持有（例如受贈或拾得），嗣後始起意販賣者不同。故被告基於販賣
  營利之意圖而購入安非他命，雖尚未賣出，仍構成販賣第二級毒品罪。公訴人起訴
  認被告所為應依前揭第五條第二項（公訴人誤引為犯同條第一項之罪）意圖販賣而
  持有第二級毒品罪，尚有未洽，其起訴法條應予以變更。又被告販入安非他命後持
  有之行為，應為販賣之高度行為所吸收，不另論以持有第二級毒品之罪。被告曾於
  八十五年間因肅清煙毒條例案件，經法院判處有期徒刑二年二月十九日確定，於九
  十年二月二十日執行完畢一節，業經被告供明在卷，並有臺灣高等地方法院被告全
  國前案紀錄表一份在卷可稽，其於前案執行完畢後，五年以內再犯有期徒刑以上之
  本罪，為累犯，除無期徒刑部分不得加重外，爰應依刑法第四十七條之規定加重其
  刑。
四被告甲○○犯罪事證既明，原審法院依據毒品危害防制條例第四條第二項、第十八
  條第一項前段、第十九條第一項，刑法第十一條前段、第三十七條第二項、第四十
  七條，並審酌被告前有多項前科紀錄，素行不佳，竟不知戒慎悔改，復販入大量安
  非他命，顯無悔意，惡性實屬重大，且犯後猶狡飾否認犯行，態度不佳，本應重懲
  ，惟念其尚未賣出即為警查獲，所生之危害尚非嚴重等一切情狀，量處有期徒刑七
  年十月，並就其販賣第二級毒品犯罪之性質認有褫奪公權之必要，併予宣告褫奪公
  權四年。扣案之白色晶體為第二級毒品安非他命（驗後淨重九十三．九二公克），
  屬毒品危害防制條例第二條第二項第二款所定之毒品，依毒品危害防制條例第十八
  條第一項前段之規定，宣告沒收並銷燬之，因鑑驗耗失之安非他命，自無庸沒收銷
  燬。另扣案電子秤一只、分裝空夾鏈袋一包，均係被告甲○○販賣安非他命所用之
  物，依同法第十九條第一項規定宣告沒收。另於證人陳惠琪皮包中查扣之安非他命
  四小包（毛重十一‧六公克）、海洛因一小包（毛重０‧八八公克）、吸食器一組
  、吸管三支、塑膠藥勺六支、鐵製藥勺一支、玻璃球五個、夾子二支、酒精燈一個
  ，業據被告甲○○、證人陳惠琪供稱係供陳惠琪施用第一級、第二級毒品所用之物
  ，又無其他事證足認與本件販賣第二級毒品有涉，不併予宣告沒收。其認事用法均
  無違誤，量刑亦稱允妥，被告甲○○上訴意旨猶執前詞否認犯罪，指摘原判決不當
  ，為無理由，應予駁回。
據上論斷，應依刑事訴訟法第三百六十八條，判決如主文。
本案經檢察官林應華到庭執行職務。
中      華      民    國     九十一     年     八     月     十五     日
                              臺灣高等法院高雄分院刑事第六庭
                                  審判長法官  王憲義
                                        法官  范惠瑩
                                        法官  謝靜雯
右正本證明與原本無異。
如不服本判決應於收受本判決後十日內向本院提出上訴書狀，其未述上訴理由者，
並得於提起上訴後十日內向本院補提理由書狀（均須按他造當事人之人數附繕本)「
切勿逕送上級法院」。
                                      書記官  廖素珍
中      華      民      國     九十一     年     八     月     十五     日
附錄：本判決論罪科刑法條：
毒品危害防制條例四條第二項
製造、運輸、販賣第二級毒品者，處無期徒刑或七年以上有期徒刑，得併科新臺幣七
百萬元以下罰金。
